臺灣宜蘭地方法院刑事判決　　　　　　 100年度簡上字第32號
上　訴　人　陳進成
上列上訴人因竊盜案件，不服本院100年度簡字第290號中華民國
100年5月4日第一審判決（聲請簡易判決處刑書案號：100年度偵
字第627號），提起上訴，本院管轄之第二審合議庭判決如下：
    主  文
上訴駁回。
    犯罪事實及理由
一、本案經本院審理結果，認第一審判決以被告所為，係犯刑法
    第320條第1項之竊盜罪，並審酌被告非無正當職業，竟不思
    循正當途徑賺取生活所需，以行竊方式獲取財物，尊重法紀
    及他人財產法益之觀念薄弱；兼衡被告本案犯罪動機、目的
    、手段、所竊財物價值、對被害人張焰煌造成損害之程度，
    及被告之素行、犯後態度等一切情狀，依刑事訴訟法第449
    條第1項、第454條第2項，刑法第320條第1項、第41條第1項
    前段，刑法施行法第1條之1，判決處被告拘役59日，並諭知
    如易科罰金，以新臺幣（下同）1千元折算1日，經核其認事
    用法並無不當，是原判決應予維持，並引用第一審判決書記
    載之事實、證據及理由（如附件）。
二、被告上訴雖不爭執卷附證據之證據能力，惟否認犯罪，辯稱
    ：電纜線是伊於100年1月15日約10至11時許，在永全養殖場
    前路邊撿的，後來於當日下午拿到新興資源回收廠變賣得款
    6千多元，伊並未在99年12月24日下午2時至99年12月25日清
    晨4時在永全養殖場後方偷電纜線5條。且永全養殖場後方建
    築物破舊，外面的電線都切斷了，伊以為該處沒有人住，是
    廢棄屋，才撿該處之電纜線5條云云。經查：
  (一)按被告以外之人於審判外之陳述，雖不符前4條之規定，而
    經當事人於審判程序同意作為證據，法院審酌該言詞陳述或
    書面陳述作成時之情況，認為適當者，亦得為證據，刑事訴
    訟法第159條之5第1項定有明文。本件以下所引被告以外之
    人於審判外之書面或言詞陳述，被告於審判程序均同意作為
    證據，本院審酌上開書面及言詞陳述作成時之情況，認適宜
    作為證據使用，均有證據能力，合先敘明。
  (二)上開犯罪事實，業據證人即所有人楊志中、現場管理人張焰
    煌及資源回收場老闆賴騰富證述明確，並有收受物品、舊貨
    、五金廢料或廢棄物登記表、贓物認領保管單各1紙及現場
    照片18紙附卷可稽，復有電纜線4條扣案可佐。被告雖以前
    詞置辯，然扣案電纜線4條之放置地點確實係在永全養殖場
    乙情【被告雖辯稱係在該處路邊拾得之物，惟不可採，理由
    詳如後述】，業據被告供承在卷（見警卷第2頁、本院簡上
    卷第24、45頁），且證人張焰煌證稱：伊於99年12月25日凌
    晨4時左右，發現伊所工作的永全養殖場（宜蘭縣壯圍鄉○
    ○路○段130號）後方吸引海水的馬達電源的連接電線，中
    間1段被竊嫌剪斷竊走，特徵為14mm平方x3C；還有養殖蝦子
    的幫浦電線有1段也被竊嫌剪走，特徵為5.5mm平方x3C，價
    值共約4萬7千多元。警方請伊指認的4綑電線，就是伊遭竊
    賊所竊走的電線，特徵一模一樣，而警方提供讓伊指認的電
    線上有切割的痕跡及接頭端有三相接頭，與伊遭竊的電線吻
    合，那個三相接頭是接在馬達電源開關上，切割痕跡也都相
    符。電纜線伊已經請人重新接好了。扣案之電纜線，是規格
    14mm平方×3C及5.5mm平方×3C，跟伊遭竊的電纜線規格一
    樣，而且電纜線顏色及三相接頭跟伊遭竊的電纜線也一樣。
    伊於99年12月25日前1天下午2時許，有去永全養殖場巡視，
    當時電纜線還未遭竊，嗣於99年12月25日早上4點許就發現
    遭竊14mm平方×3C電纜線4條，5.5mm平方×3C電纜線1條。
    警察叫伊去指認的電纜線，就是伊失竊的電纜線，因為長度
    符合，接頭、粗、細都符合，但還不夠伊第4次亦即最後1次
    失竊的電纜線等語（見警卷第4、5頁、偵卷第38頁、本院簡
    上卷第36-38頁），核與證人楊志中於本院審理時證稱：100
    年1月16日張焰煌到派出所認領這批電纜線是永全養殖場失
    竊的電纜線，因為型號跟伊等失竊的電纜線一樣。永全養殖
    場於99年12月25日被剪掉電纜線後，沒有再失竊電纜線等情
    相符（見同上卷第40、41頁），足見扣案之電纜線5條，確
    實係永全養殖場於99年12月24日下午2時至99年12月25日清
    晨4時間之某時許失竊之物。而衡諸該等電纜線5條價值約4
    萬7千餘元，嗣經被告拿至資源回收場估價變賣，亦可得款
    6,475元等節，經證人楊焰煌及賴騰富分別證述屬實（見警
    卷第5、7頁），並有收受物品、舊貨、五金廢料或廢棄物登
    記表在卷可考（見警卷第21頁），顯見該等失竊之電纜線5
    條價值不匪，自無被人棄置於路邊之可能。況且，證人楊志
    中證稱：99年12月25日直到警察通知領回電纜線，伊有去巡
    視過永全養殖場及路邊，但是沒有發現電纜線。伊每天都去
    巡視，不可能有被剪掉的電纜線在那邊等語明確（見本院簡
    上卷第42頁）。凡此均足徵被告辯稱：電纜線是伊於100年1
    月15日約10至11時許，在永全養殖場前路邊撿的，後來拿到
    新興資源回收廠變賣得款6千多元，並未在99年12月24日下
    午2時至99年12月25日清晨4時在永全養殖場後方偷電纜線5
    條云云，不足採信。再者，依永全養殖場現場照片所示（見
    警卷第13頁），永全水產公司在養殖場空地上立有「拜託請
    勿剪..謝謝合作」之牌子，且證人張焰煌結證稱：該處有在
    經營石斑魚養殖業，當天因為電纜線被剪斷，導致魚塭沒水
    ，魚缺氧都快死掉等語明確（見本院簡上卷第37、38頁），
    另證人楊志中亦結證稱：伊隔壁的宜蘭縣壯圍鄉○○路○段
    131號有在賣沙魚煙，伊每天都去巡視乙節在卷（見同上卷
    第42頁），足徵永全養殖場並非如被告所辯有使人誤認係無
    人使用之廢棄屋。是被告此部分辯解，亦難為有利之認定。
三、綜上所述，本件事證明確，被告有於99年12月24日下午2時
    至同年月25日凌晨4時間之某時許，在宜蘭縣壯圍鄉○○路○
    段130號永全養殖場後方，竊取楊志中所有由張焰煌管領之
    電纜線5條之行為，足以認定。而原審判決以被告罪證明確
    ，認定其所犯係刑法第320條第1項之竊盜罪，並詳細記載量
    刑審酌各項情狀，並予以綜合考量後，在法定刑內科處其刑
    ，經核於法並無不合，量刑亦屬妥適。被告仍執前詞提起上
    訴，指摘原判決認定其有罪為不當云云，為無理由，應予駁
    回。
應依刑事訴訟法455條之1第1項、第3項、第373條、第368條，判
決如主文。
本案經檢察官劉惟宗到庭執行職務。
中    華    民    國   100    年    8     月    22    日
                  刑事第三庭  審判長法  官  黃永勝
                                    法  官  謝佩玲
                                    法  官  陳映佐
以上正本證明與原本無異。
本件不得上訴。
                                    書記官  翁靜儀
中    華    民    國   100    年    8     月    23    日
附錄法條：
刑法第320條第1項：
意圖為自己或第三人不法之所有，而竊取他人之動產者，為竊盜
罪，處5年以下有期徒刑、拘役或5百元以下罰金。